【裁判字號】    97,交聲,2003
【裁判日期】    971128
【裁判案由】    違反道路交通管理處罰條例聲明異議
【裁判全文】
臺灣臺北地方法院交通事件裁定        97年度交聲字第2003號
原處分機關  臺北市交通事件裁決所
異  議  人
即受處分人  甲○○
上列異議人即受處分人因違反道路交通管理處罰條例案件，對於
臺北市交通事件裁決所中華民國97年8月8日所為之處分（原處分
案號：北市裁罰字第裁22-AB0000000號），聲明異議，本院裁定
如下：
    主      文
異議駁回。
    理      由
一、按汽車駕駛人駕駛汽車，應遵守道路交通標誌、標線、號誌
    之指示，並服從交通指揮人員之指揮，道路交通安全規則第
    90條定有明文，而道路交通標誌標線號誌設置規則第206條
    第5款第1目規定「圓形紅燈」之行車管制號誌，其代表之意
    義係禁止車輛通行，不得超越停止線或進入路口；第170條
    第1項則規定「停止線」，用以指示行駛車輛停止之界限，
    車輛停止時，其前懸部分不得伸越該線，本標線設於已設有
    「停車再開」標誌或設有號誌之交岔路口，鐵路平交道或行
    人穿越道之前方及左彎待轉區之前端。次按汽車駕駛人，駕
    駛汽車有下列情形之一，而本章各條無處罰之規定者，處新
    臺幣（下同）900元以上1,800以下罰鍰：三、不遵守道路交
    通標誌、標線、號誌之指示。道路交通管理處罰條例第60條
    第2項第3款亦規定甚明。是汽車駕駛人如有駕駛汽車行經有
    標線、號誌管制之交岔路口，不遵守紅燈管制號誌之指示而
    超越停止線之違規行為經警舉發，經交通裁決主管機關調查
    後仍認定前揭違規行為屬實者，依違反道路交通管理事件統
    一裁罰基準及處理細則（下稱處理細則）第44條第1項及違
    反道路交通管理事件統一裁罰基準表（下稱基準表）之規定
    ，應對該汽車駕駛人處以900元之罰鍰。
二、本件異議人即受處分人甲○○於民國97年6月10日晚間8時49
    分許，駕駛其所有車牌號碼9K-6102號自用一般小客貨車行
    經臺北市○○○路與興安街口時，經設置於該路口之自動照
    相儀器拍照採證，並經臺北市政府警察局松山分局警員以受
    處分人具有於紅燈亮起時，駛越停止線，而不遵守道路交通
    標線之指示之違規行為為由，依違反道路交通管理處罰條例
    第60條第2項第3款之規定逕行舉發，嗣經原處分機關調查結
    果，仍認受處分人確有「不遵守道路交通標線之指示」之違
    規行為，乃依道路交通管理處罰條例第60條第2項第3款、處
    理細則第44條第1項暨基準表之規定，於97年8月8日以北市
    裁罰字第裁22-AB0000000號裁決書裁罰受處分人900元在案
    。
三、受處分人異議意旨略以：本件兩張舉發照片間隔約1秒餘，
    依照片顯示伊車輛位置幾乎不動，足見當時綠燈時車輛係在
    路口待轉狀態，因對向直行車道車太多，致無法左轉，等到
    紅燈時又無法左轉，只能停在原地，若車輛係在行駛狀態下
    ，1秒鐘移動之距離至少亦應有5公尺距離，為此聲明異議，
    請求撤銷原處分，改諭知不罰等語。
四、經查，受處分人對其於前揭時間，駕駛上開車輛行經臺北市
    ○○○路與興安街口之設有圓形紅燈燈光號誌及白色停止線
    標線管制之交岔路口之事實，並不爭執，並有舉發照片2張
    在卷可稽。依該路口自動拍照採證儀器所攝得之照片以觀，
    受處分人駕車行經該交岔路口時，其行車方向所屬之燈光號
    誌係屬紅燈，車輛均應停車而不得通行前進，惟受處分人駕
    駛之車輛仍於紅燈亮起後1.6秒時，因超越停止線輾壓感應
    線圈而被拍攝第1張照片，並於紅燈亮起後3.1秒時以時速9
    公里之速度前進，而遭儀器拍攝第2張照片，此觀舉發照片
    上顯示「R016」、「R031」、「V＝09」等數字自明。而「
    圓形紅燈」之行車管制號誌，其意義係在禁止車輛通行，不
    得超越停止線或進入路口，「停止線」之標線亦在用以指示
    行駛車輛停止之界限，車輛停止時，其前懸部分不得伸越該
    線，則駕駛人自應加以遵守。詎受處分人仍於紅燈亮起時前
    行超越停止線而未立即停止，縱係緩慢前駛，或無闖越紅燈
    之舉，仍屬不遵守道路交通標線（號誌）指示之行為。本件
    受處分人違規行為明確，應依法裁罰。
五、綜上所述，受處分人確有不遵守道路交通標線、號誌指示之
    違規行為，從而原處分機關依道路交通管理處罰條例第60條
    第2項第3款、處理細則第44條第1項暨基準表之規定，裁處
    受處分人罰鍰900元，核無違誤。本件受處分人之異議為無
    理由，自應裁定將其異議駁回。
據上論斷，應依道路交通案件處理辦法第19條，裁定如主文。
中    華    民    國    97    年    11    月    28    日
                  交通法庭  法  官  林庚棟
以上正本證明與原本無異。
如不服本裁定，應於送達後5日內向本院提出抗告狀。
                            書記官  殷玉芬
中    華    民    國    97    年    12    月    2     日


司法院資訊處製作；財團法人民間司法改革基金會備份。
